臺灣新竹地方法院刑事判決　　　　　　　 96年度訴字第715號
公　訴　人　臺灣新竹地方法院檢察署檢察官
被　　　告　甲○○
　　　　　　　　　　（現另案於臺灣新竹監獄）
上列被告因違反毒品危害防制條例案件，經檢察官提起公訴（96
年度毒偵緝字第128 號），合議庭裁定由受命法官獨任改依簡式
審判程序審理，本院判決如下：
    主  文
甲○○施用第一級毒品，處有期徒刑柒月，扣案之第一級毒品海
洛因壹包（驗後淨重零點零玖公克，空包裝袋重零點壹柒公克）
沒收銷燬；又施用第二級毒品，處有期徒刑肆月；應執行有期徒
刑玖月，扣案之第一級毒品海洛因壹包（驗後淨重零點零玖公克
，空包裝袋重零點壹柒公克）沒收銷燬。
    事  實
一、甲○○前於民國88年間因施用毒品案件，經本院以88年度毒
    聲字第665 號裁定送觀察、勒戒後，於89年5 月30日認無繼
    續施用毒品之傾向釋放出所，並由臺灣新竹地方法院檢察署
    檢察官以89年度毒偵緝字第99號為不起訴處分確定；嗣復因
    施用毒品、竊盜、持有毒品、詐欺等案件，先後經本院以94
    年度易更緝字第1 號（臺灣高等法院以95年度上易字第261
    號駁回上訴）、94年度竹簡字第480 號、95年度竹簡字第18
    0 號、95年度竹簡字第261 號分別判處有期徒刑8 月、3 月
    、6 月、4 月，嗣並經本院以95年度聲字第1477號定其應執
    行刑1 年6 月確定，刻正執行中（未構成累犯）。詎其仍不
    知悔改，復分別基於施用第一級毒品海洛因及第二級毒品安
    非他命之犯意，於95年1 月18日10時即為警採尿時往前回溯
    26小時內及96小時內之某2 個時點，均在新竹市○○路147
    號2 樓租賃處，以針筒注射方式施用第一級毒品海洛因1 次
    ，及以將安非他命置入玻璃球內燒烤後吸食其霧化氣體之方
    式施用第二級毒品安非他命1 次，嗣於95年1 月17日23時許
    在上開住處前因行跡可疑為警盤查，當場扣得第一級毒品海
    洛因1 包（重量如主文所示），嗣經其同意採集尿液送驗後
    呈現海洛因及安非他命代謝物陽性反應，而知悉上情。
二、案經新竹市警察局第二分局報請臺灣新竹地方法院檢察署檢
    察官偵查後起訴。
    理  由
一、本件被告甲○○所犯為死刑、無期徒刑或最輕本刑為3 年以
    上有期徒刑以外之罪，其於準備程序中就被訴事實為有罪之
    陳述，經法官告知簡式審判程序之旨，並聽取公訴人之意見
    後，依刑事訴訟法第273 條之1 第1 項規定，合議庭裁定由
    受命法官獨任進行簡式審判程序，合先敘明。
二、上揭犯罪事實，業據被告於本院審理中坦承不諱，且被告到
    案後為警採集之尿液（編號為B039），經送請台灣檢驗科技
    股份有限公司以氣相層析質譜儀法檢驗後，乃呈第一級毒品
    海洛因代謝後嗎啡及可待因，及第二級毒品安非他命代謝物
    之陽性反應等情，有該公司96年8 月16日濫用藥物檢驗報告
    、真實姓名代號對照表在卷可稽（見95年度毒偵字第223 號
    卷頁50、51）；又被告於上開時地為警查獲扣得之疑似毒品
    1 包，經送驗後確呈毒品海洛因陽性反應，有法務部調查局
    95年3 月7 日調科壹字第100002863 號鑑定書1 紙附卷可憑
    （重量如主文所示，同上卷頁67），是被告上開自白乃與事
    實相符，堪予認定。而被告有如事實欄所載之觀察勒戒及施
    用毒品前科紀錄，有臺灣高等法院被告前案紀錄表1 份在卷
    可稽，其本次所犯施用第一級毒品海洛因及第二級毒品安非
    他命犯行，距離上開89年5 月30日即觀察勒戒執行完畢釋放
    時間雖已逾5 年，然因其於此段期間仍有如事實欄所載之施
    用毒品案件，而經本院以94年度易更緝字第1 號判處有期徒
    刑8 月確定，顯見觀察勒戒已無法協助其戒斷毒癮，其本次
    犯行自仍應予論罪科刑。
三、論罪與科刑：
    按海洛因及安非他命分別為毒品危害防制條例第2 條第2 項
    第1 款、第2 款規定之第一級、第二級毒品，故核被告所為
    ，係分別犯毒品危害防制條例第10條第1 項、第2 項之施用
    第一級毒品罪、施用第二級毒品罪。被告持有第一級毒品海
    洛因、第二級毒品安非他命後進而分別施用，其持有之低度
    行為分別為施用之高度行為所吸收，不另論罪。被告所觸犯
    之上開2 罪，犯意各別、行為互異，應分論併罰。又被告於
    94年間所涉上開竊盜案件，經本院以94年度竹簡字第480 號
    判處有期徒刑3 月確定後，曾於94年10月14日入監執行，並
    於95年1 月14日執行完畢，雖有被告上開前科紀錄在卷可稽
    ，然該罪嗣與上開其他各罪，業經本院以95年度聲字第1477
    號合併定其應執行刑1 年6 月確定，此觀諸上開被告前科紀
    錄自明，則被告所涉之該竊盜案件，應認尚未執行完畢，本
    次所犯施用第一級毒品海洛因、第二級毒品安非他命犯行，
    雖係於該次執行出監後所犯，仍非屬累犯，檢察官誤認被告
    構成累犯，請求本院依法加重其刑，顯有誤會。爰審酌被告
    前已有施用毒品之不良素行，歷經觀察勒戒後猶施用之，顯
    見其戒毒意志不堅，且有多次毒品、竊盜、詐欺前科，素行
    不佳，惟念其施用毒品乃自戕一己之身體健康，對社會造成
    之危害尚非直接鉅大，且犯後終知能坦承犯行，態度良好等
    一切情狀，分別量處如主文所示之刑，並定其應執行之刑，
    以期自新（被告行為後，刑法第51條第5 款業經於95年7 月
    1 日修正公布施行，本案裁判時即修正後之刑法第51條第5
    款規定，經定應執行刑最高徒刑不得逾30年，被告行為時即
    修正前之刑法第51條第5 款則規定不得逾20年，則經新舊法
    比較後，自以被告行為時之法律有利行為人，本件自應依修
    正前之刑法第51條第5 款定其應執行刑）。另扣案之第一級
    毒品海洛因1 包（重量如主文所示，其上之包裝袋客觀上殘
    留有些微毒品，依鑑定實務難與毒品析離，應視同毒品併予
    沒收），係毒品違禁物，應依毒品危害防制條例第18條第1
    項前段規定，不論屬於犯人與否，宣告沒收銷燬；至鑑驗耗
    費之毒品海洛因既已滅失，即毋庸再予宣告沒收銷燬。
四、末「本條例施行前（按：96年7 月16日施行），經通緝而未
    於中華民國九十六年十二月三十一日以前自動歸案接受偵查
    、審判或執行者，不得依本條例減刑。」中華民國九十六年
    罪犯減刑條例第5 條定有明文。本件被告所犯上開2 罪，其
    犯罪時間雖均在96年4 月24日以前，且宣告刑均未逾有期徒
    刑1 年6 月，然被告前於偵查中因傳拘未到，經臺灣新竹地
    方法院檢察署於95年5 月30日發布通緝，嗣於96年8 月16日
    方遭緝獲，此觀諸偵查卷宗移送書自明，則被告既係於上開
    減刑條例前經通緝，且於該條例施行後經逮捕歸案，而非自
    動歸案，依上開規定自不適用減刑之規定，併此敘明。
據上論斷，應依刑事訴訟法第273 條之1 第1 項、第299 條第1
項前段，毒品危害防制條例第10條第1 項、第2 項、第18條第1
項前段，刑法第2 條第1 項前段、第11條，修正前刑法第51條第
5 款，判決如主文。
本案經檢察官張凱絜到庭執行職務。
中　　華　　民　　國　　96　　年　　10　　月　　31　　日
              刑事第二庭  法  官   蔡川富
以上正本證明與原本無異。
如不服本判決應於收受本判決後十日內向本院提出上訴書狀，其
未敘述上訴理由者，並得於提起上訴後十日內向本院補提理由書
狀 (均須按他造當事人之人數附繕本)「 切勿逕送上級法院」。
中　　華　　民　　國　　96　　年　　10　　月　　31　　日
                          書記官   沈藝珠
附錄本案論罪科刑法條全文：
毒品危害防制條例第10條
施用第一級毒品者，處6 月以上5 年以下有期徒刑。
施用第二級毒品者，處3 年以下有期徒刑。
